臺灣彰化地方法院刑事判決　　　　　　　 94年度訴字第550號
公　訴　人　臺灣彰化地方法院檢察署檢察官
被　　　告　甲○○
上列被告因違反毒品危害防制條例案件，經檢察官提起公訴（94
年度毒偵緝字第59號），本院依簡式審判程序判決如下：
    主  文
甲○○連續施用第一級毒品，累犯，處有期徒刑玖月。扣案之注
射針筒壹支、塑膠空袋壹個，均沒收。又施用第二級毒品，累犯
，處有期徒刑肆月。主刑部分應執行有期徒刑壹年。
    事  實
一、甲○○（原名巫秋男）前因竊盜案件，經本院以81年度少訴
    字第3 號判決判處有期徒刑10月，緩刑3 年確定；惟其於緩
    刑期內因違反麻醉藥品管理條例案件，經本院以83年度易字
    第1977號判決判處有期徒刑3 月，如易科罰金以300 元折算
    1 日確定（已於民國84年1 月20日易科罰金執行完畢），前
    揭緩刑宣告乃遭撤銷；又因煙毒、違反麻醉藥品管理條例及
    偽造文書等案件，經臺灣高等法院臺中分院以84年度上訴字
    第3129號判決分別判處有期徒刑3 年4 月、4 月、3 月確定
    ；再因軍法逃亡案件，經海軍第一軍區司令部以84年度招判
    字第116 號判決判處有期徒刑1 年2 月確定；復因傷害案件
    ，經臺灣高等法院臺南分院以85年度上易字1809號判決判處
    有期徒刑10月確定；後5 罪嗣經裁定應執行有期徒刑5 年3
    月，再與首揭竊盜案件緩刑宣告撤銷後之有期徒刑10月刑期
    接續執行，於87年11月18日假釋出監，本應至90年3 月23日
    假釋期間始行屆滿。惟甲○○又於假釋期內因涉及脫逃案件
    ，經本院以89年度簡字第17號判決判處有期徒刑3 月，如易
    科罰金以300 元折算1 日確定；再因妨害公務案件，經本院
    以89年度易字第148 號判決判處有期徒刑6 月，如易科罰金
    以300 元折算1 日確定；上開2罪嗣經裁定應執行有期徒刑8
    月確定，再與前揭假釋撤銷後所餘殘刑有期徒刑2 年4 月5
    日接續執行，於92年9 月23日縮刑期滿執行完畢。
二、甲○○另因施用毒品案件，經觀察、勒戒後，認有繼續施用
    毒品之傾向，由本院裁定施予強制戒治1 年，於89年12月2
    日強制戒治期滿釋放出所，經臺灣彰化地方法院檢察署檢察
    官於90年2 月8 日以90年度戒毒偵字第72、73、74、75、76
    、77、78號為不起訴處分確定。詎仍不思悔改，竟於上開強
    制戒治執行完畢釋放後5 年內，復基於施用第一級毒品海洛
    因之概括犯意，自93年8 月間某日起至同年10月29日上午某
    時止，以將海洛因置於針筒內注射之方式，在彰化縣員林鎮
    ○○里○○街40之4 號住處內，連續施用第一級毒品海洛因
    多次。又另基於施用第二級毒品安非他命之犯意，於93年10
    月29日或其前4 日內之某時，在上址住處，以將安非他命置
    於玻璃管內點火燃燒吸食煙氣之方式，施用第二級毒品安非
    他命1 次。嗣於93年10月29日下午2 時30分許，在彰化縣員
    林鎮○○街4 之1 號公寓大樓1 樓樓梯間為警查獲，並當場
    扣得其所有供施用海洛因使用之注射針筒1 支、塑膠空袋1
    個等物，始悉上情。
三、案經彰化縣警察局員林分局報請臺灣彰化地方法院檢察署檢
    察官偵查起訴。
    理  由
一、被告甲○○於準備程序中，先就上開犯罪事實為有罪之陳述
    ，且所犯係死刑、無期徒刑、最輕本刑為三年以上有期徒刑
    以外之罪，經本院合議庭依刑事訴訟法第273 條之1 第1 項
    之規定，裁定由法官一人獨任進行簡式審判程序，先此敘明
    。
二、上開事實，業據被告甲○○於本院審理中坦承不諱，且被告
    於前揭時地為警查獲時，經警採其尿液送驗結果，確呈安非
    他命類及海洛因陽性反應（施用海洛因者會在其體內代謝為
    嗎啡成分殘留，並經由尿液排出），有彰化縣衛生局煙毒尿
    液檢驗成績書、尿液代號與真實姓名對照認證單各1 份在卷
    足參，及注射針筒1 支、塑膠空袋1 個等物扣案為憑，足徵
    被告上揭自白應屬實情。又被告另因施用毒品案件，經觀察
    、勒戒後，認有繼續施用毒品之傾向，由本院裁定施予強制
    戒治1 年，於89年12月2 日強制戒治期滿釋放出所，經臺灣
    彰化地方法院檢察署檢察官於90年2 月8 日以90年度戒毒偵
    字第72、73、74、75、76、77、78號為不起訴處分確定等情
    ，有臺灣高等法院被告前案紀錄表、刑案資料查註紀錄表各
    1 份附卷可按。本案事證已臻明確，被告犯行洵堪認定。
三、查被告甲○○前因施用毒品案件，經強制戒治執行完畢並釋
    放後，復於5 年內再度施用第一、二級毒品海洛因及安非他
    命，核其所為，係犯毒品危害防制條例第10條第1 項、第2
    項之施用第一、二級毒品罪。被告為供自己施用之目的而持
    有上開毒品，其於施用前後持有海洛因及安非他命之低度行
    為，應各為施用之高度行為所吸收，均不另論罪。又其多次
    施用第一級毒品海洛因犯行，時間緊接，方法相同，觸犯構
    成要件相同之罪名，顯係基於概括犯意反覆為之，應依連續
    犯之規定論以一罪，並依法加重其刑。至其所犯上開二罪間
    ，犯意各別，行為互殊，應予分論併罰。查被告前因竊盜案
    件，經本院以81年度少訴字第3 號判決判處有期徒刑10月，
    緩刑3 年確定；惟其於緩刑期內因違反麻醉藥品管理條例案
    件，經本院以83年度易字第1977號判決判處有期徒刑3 月，
    如易科罰金以300 元折算1 日確定（已於84年1 月20日易科
    罰金執行完畢），前揭緩刑宣告乃遭撤銷；又因煙毒、違反
    麻醉藥品管理條例及偽造文書等案件，經臺灣高等法院臺中
    分院以84年度上訴字第3129號判決分別判處有期徒刑3 年4
    月、4 月、3 月確定；再因軍法逃亡案件，經海軍第一軍區
    司令部以84年度招判字第116 號判決判處有期徒刑1 年2 月
    確定；復因傷害案件，經臺灣高等法院臺南分院以85 年 度
    上易字1809號判決判處有期徒刑10月確定；後5 罪嗣經裁定
    應執行有期徒刑5 年3 月，再與首揭竊盜案件緩刑宣告撤銷
    後之有期徒刑10月刑期接續執行，於87年11月18日假釋出監
    ，本應至90年3 月23日假釋期間始行屆滿。惟甲○○又於假
    釋期內因涉及脫逃案件，經本院以89年度簡字第17號判決判
    處有期徒刑3 月，如易科罰金以300 元折算1 日確定；再因
    妨害公務案件，經本院以89年度易字第148 號判決判處有期
    徒刑6 月，如易科罰金以300 元折算1 日確定；上開二罪嗣
    經裁定應執行有期徒刑8 月確定，再與前揭假釋撤銷後所餘
    殘刑有期徒刑2 年4 月5 日接續執行，於92年9 月23日縮刑
    期滿執行完畢，有卷附臺灣高等法院被告前案紀錄表、刑案
    資料查註紀錄表足參，其受有期徒刑之執行完畢，5 年內再
    犯本件法定本刑有期徒刑以上之罪，為累犯，應依法遞加重
    （施用第一級毒品部分）及加重（施用第二級毒品部分）其
    刑。爰審酌被告曾因施用毒品案件先後接受觀察、勒戒及強
    制戒治，竟未能從中記取教訓，深切體認毒品危害己身健康
    之鉅，反而再次趁隙施用海洛因及安非他命，足見被告自制
    能力尚有未足，而有接受相當期間監禁教化之必要，以促其
    及早矯正吸毒惡習；惟念及施用毒品固戕害個人健康至深，
    然就他人權益之侵害仍屬有限，及其犯罪目的、手段、於本
    院審理時坦承犯罪之態度、施用海洛因期間之長短、具有國
    中畢業學歷之智識程度等一切情狀，分別量處如主文所示之
    刑，並定其應執行之刑，以示懲儆。扣案之注射針筒1 支、
    塑膠空袋1 個，係被告所有供施用海洛因犯罪使用之物，業
    據被告於本院審理時供承甚明，均應依刑法第38條第1 項第
    2 款之規定，宣告沒收。
據上論斷，應依刑事訴訟法第273條之1第1項、第299條第1項前
段，毒品危害防制條例第10條第1 項、第2 項，刑法第11條前段
、第56條、第47條、第51條第5 款、第38條第1 項第2 款，判決
如主文。
本案經檢察官郭緯中到庭執行職務。
中　　華　　民　　國　　94　　年　　6 　　月　　20　　日
                  臺灣彰化地方法院刑事第三庭
                                法  官  高文崇
附錄本案論罪科刑法條：
毒品危害防制條例第10條第1項、第2項
以上正本證明與原本無異。
如不服本判決，應於判決送達後10日內，向本院提出上訴狀（ 須
附繕本 ）。
中　　華　　民　　國　　94　　年　　6 　　月　　28　　日
                                書記官  謝志鑫
